【裁判字號】    89,交易,53
【裁判日期】    891005
【裁判案由】    過失傷害
【裁判全文】
台灣苗栗地方法院刑事判決                          八十九年度交易字第五三號
    公  訴  人  臺灣苗栗地方法院檢察署檢察官
    被      告  甲○
右列被告因過失傷害案件，經檢察官提起公訴（八十九年度偵字第一三三一號），本
院判決如左：
    主  文
甲○從事業務之人，因業務上之過失傷害人，處有期徒刑肆月，如易科罰金，以佰
元折算壹日。
    事  實
一、甲○以駕駛水泥攪拌車為業，為從事駕駛業務之人，於民國八十九年一月二十八
    日上午十時三十分許，駕駛Ｑ７─六六五號水泥攪拌車，沿苗栗縣頭屋往公館方
    向之縣道路行駛，途經苗栗縣頭屋鄉曲洞村四十六號前轉彎處時，該路段為雙向
    二車道劃有分向限制線，原應注意在劃有分向限制線之路段，不得駛入來車之車
    道內。當時之天候為晴，日間光線充足，路面乾燥，無缺陷，亦無障礙物，並無
    不能注意之情事，竟疏未注意，跨越分向限制線行駛，致其左前輪與對向車道，
    由乙○○駕駛之ＩＩＤ─０六三號重型機車擦撞，使乙○○人車倒地，受有左前
    額撕裂傷約六乘以二乘以一．五公分、左臉撕裂傷三．五乘以二乘以一點五公分
    及左膝側面撕裂傷二乘以四乘以二公分之傷害。甲○於車禍發生後，即向警員自
    首並願接受裁判。
二、案經乙○○訴由苗栗縣警察局苗栗分局報請臺灣苗栗地方法院檢察署檢察官偵查
    起訴。
    理  由
一、訊據被告甲○坦承以駕駛水泥攪拌車為業，有於前開時地駕車與乙○○駕駛之重
    型機車發生車禍，使乙○○受有上開傷害等情不諱，核與被害人乙○○指述之情
    節相符，並有道路交通事故調查報告表一紙、診斷證明書一份、現場及車損照片
    數幀在卷可証。惟被告矢口否認有何過失傷害之犯行，辯稱：當時我的車速只有
    二、三十公里，未超越雙黃線去撞乙○○騎乘的機車，是乙○○車速很快，上大
    夜班，打瞌睡，超越雙黃線來撞我的左前輪反彈回去，在發生撞擊時，伊的水泥
    攪拌車是呈停止狀態，警察有查對方的煞車痕，但都找不到云云。經查：依現場
    照片可知，被告水泥攪拌車之左側煞車痕係跨越雙黃線，乙○○之機車倒地地點
    、地上血跡及主要散落物都在乙○○之車道（見偵卷第二十五至二十九頁），足
    見被告確有跨越雙黃線行駛，而非乙○○超越雙黃線，且並非在被告水泥攪拌車
    呈停止狀態時發生車禍，否則以本件係被告水泥攪拌車的「左前輪」與乙○○機
    車擦撞，血跡及主要散落物等應不致在被告水泥攪拌車的左下方約四點六五公尺
    處（見偵卷第九頁）。另承上所述，被害人乙○○機車於車禍發生後係停在被告
    水泥攪拌車左後輪左下方約四點六五公尺處，若係乙○○騎乘機車超越雙黃線撞
    及被告水泥攪拌車的左前輪又反彈回去，則乙○○機車於車禍發生後理應停在被
    告水泥攪拌車的前方，而不致在水泥攪拌車的左後方。至被告所辯乙○○車速很
    快，打瞌睡云云，為乙○○所否認，被告亦提不出其他証據以實其說。且本件車
    禍經送台灣省竹苗區車輛行車事故鑑定委員會鑑定結果，認被告駕駛攪拌車跨越
    雙黃線行駛為肇事原因，乙○○駕駛重機車無肇事因素，有該委員會八十九年四
    月二十七日竹鑑字第八九０二一一號函暨所附之鑑定意見書在卷可憑。嗣經本院
    再送台灣省車輛行車事故覆議鑑定委員會鑑定結果，亦認定被告駕駛攪拌車行經
    彎道跨越分向限制線行駛為肇事原因，乙○○駕駛重機車無肇事因素，有該委員
    會八十九年八月十五日府覆字第八九一二二四號函在卷可稽。綜上可知，被告所
    辯均不足採信。按汽車在雙向二車道行駛時，於劃有分向限制線之路段，不得駛
    入來車之車道內，道路交通安全規則第九十七條第二項定有明文。查當時天候為
    晴，日間光線充足，路面乾燥，無缺陷，亦無障礙物，有前開道路交通事故調查
    報告表可稽。被告當時並無不能注意之情事，詎其應注意，並能注意，而未注意
    ，竟跨越分向限制線行駛，致其左前輪與對向車道，由乙○○駕駛之重型機車擦
    撞，使乙○○人車倒地，受有上開傷害，自有過失。且乙○○確係因上開車禍而
    受傷，其間並有相當之因果關係，本件事証明確，被告犯行應堪認定。
二、核被告係從事駕駛業務之人，因業務上之過失傷害人，所為係犯刑法第二百八十
    四條第二項前段之業務過失傷害罪。被告對於未發覺之罪向警方報案，並願接受
    裁判（見偵卷第九頁反面），雖其在本院審理時否認犯行，惟行為是否構成犯罪
    ，乃由法院加以認定，被告既向偵查機關報告車禍之事實，即應認其已自首（司
    法院七十二年四月三十日【七十二】廳刑一字第三七六號函參照），故依刑法第
    六十二條前段之規定減輕其刑。爰審酌被告之素行、本件過失情節之輕重、車禍
    所造成被害人之傷害情形及犯後否認犯行，且尚未賠償被害人之態度等一切情狀
    ，量處如主文所示之刑，並諭知易科罰金之折算標準。
據上論斷，應依刑事訴訟法第二百九十九條第一項前段、刑法第二百八十四條第二項
前段、第六十二條前段、第四十一條、罰金罰鍰提高標準條例第一條前段、第二條，
判決如主文。
本案經檢察官黃智勇到庭執行職務。
中        華        民        國   八十九   年    十    月        五    日
                                   台灣苗栗地方法院交通法庭
                                       法  官  劉  興  浪
右正本證明與原本無異。
如不服本判決，得於收受本判決後十日內，向本院提出上訴狀（須附繕本），上訴於
台灣高等法院台中分院。
                                       書記官  陳  建  分
中        華        民        國   八十九   年    十    月        五    日
附錄論罪科刑法條
刑法第二百八十四條第二項前段：
從事業務之人，因業務上之過失傷害人者，處一年以下有期徒刑、拘役或一千元以下
罰金。


司法院資訊處製作；財團法人民間司法改革基金會備份。
